【裁判字號】    97,簡上,63
【裁判日期】    970910
【裁判案由】    傷害
【裁判全文】
臺灣苗栗地方法院刑事判決              97年度簡上字第63號
上  訴  人  臺灣苗栗地方法院檢察署檢察官
被      告  甲○○
                    號
上列上訴人因被告傷害案件，不服本院苗栗簡易庭於中華民國97
年6 月26日所為之97年度苗簡字第480 號第一審簡易判決（聲請
簡易處刑案號：97年度偵字第1810號），提起上訴，本院管轄之
第二審合議庭判決如下：
    主  文
上訴駁回。
    犯罪事實及理由
一、本案經本院審理結果，認第一審簡易判決認事用法及量刑均
    無不當，應予維持，並引用第一審判決書記載之事實、證據
    及理由（如附件）。
二、上訴意旨略以：被告甲○○與告訴人為夫妻，竟多次出手毆
    打告訴人，未將告訴人當作妻子看待，迄今未與告訴人和解
    ，也未曾給付撫養費，上訴人認判決結果實屬過輕，而有未
    洽。為此，請求撤銷原判決，從重量處適當刑罰等語。經查
    ：
（一）按法官於有罪判決中，究應如何量處罪刑，為實體法賦予
      審理法官裁量之刑罰權事項，法官行使此項裁量權，自得
      依據個案情節，參諸刑法第57條所定各款犯罪情狀之規定
      ，於該法定刑度範圍內，基於合義務性之裁量，量處被告
      罪刑；又刑之量定係事實審法院得自由裁量之事項，若其
      未有逾越法定刑之範圍，且亦非明顯違背正義者，即不得
      遽指為違法（最高法院76年度台上字第4984號判決意旨可
      資參照）。次按，刑罰之量定，固屬法院自由裁量之職權
      行使，但仍應審酌刑法第57條所列各款事由及一切情狀，
      為酌量輕重之標準，並非漫無限制；在同一犯罪事實與情
      節，如別無其他加重或減輕之原因，下級審法院量定之刑
      ，亦無過重或失輕之不當情形，則上級審法院對下級審法
      院之職權行使，原則上應予尊重（最高法院85年度台上字
      第2446號判決意旨可資參酌）。
（二）從而，法律固賦予法官自由裁量權，但此項裁量權之行使
      ，並非得以任意或自由為之，仍應受一般法律原則之拘束
      ，必須符合法律授權之目的，並受法律秩序之理念、法律
      感情及慣例所規範，法官量刑權雖係受法律拘受之裁量原
      則，但其內涵仍將因各法官之理念、價值觀、法學教育背
      景之不同而異，是以自由裁量之界限仍難有客觀之解答，
      端賴法官於個案審判時，依個案事由加以審酌，若無裁量
      濫用情事，難謂有不當之處。
（三）經查，原審量刑已詳細說明其審酌被告與告訴人為夫妻，
      理應以理性溝通協調方式解決糾紛，僅因細故發生口角，
      被告即徒手傷害告訴人之犯罪動機、目的、手段，兼衡被
      告之生活狀況、智識程度、尚未取得告訴人之諒解及被害
      人所受傷害程度等一切情狀，故量處被告拘役50日，併諭
      知易科罰金之折算標準，原審既已審酌本案一切情狀予以
      量刑，且其認事用法均無違誤，本院管轄第二審之合議庭
      原則上即應予以尊重。
（四）綜上，原審依據具體個案予以量刑，於法尚無不合，其量
      刑已屬妥適，且其刑罰裁量權之行使亦無違法不當之處，
      上訴人以原審量刑過輕為由提起上訴，非有理由，應予駁
      回。
三、應適用之法律依據：
    刑事訴訟法第455 條之1 第1 項、第3 項、第373 條、第36
    8 條。
本案經檢察官蕭慶賢到庭執行職務。
中    華    民    國    97    年    9     月    10    日
                  刑事第二庭  審判長法  官  楊清益
                                    法  官  林大為
                                    法  官  魏宏安
以上正本證明與原本無異。
不得上訴。
                                    書記官  劉千瑄
中    華    民    國    97    年    9     月    10    日


司法院資訊處製作；財團法人民間司法改革基金會備份。
